【裁判字號】    99,聲,158
【裁判日期】    990819
【裁判案由】    聲請重新審理
【裁判全文】
臺灣高雄地方法院刑事裁定               99年度聲字第158號
聲  請  人  臺灣高雄地方法院檢察署檢察官
被      告  甲○○
上列被告因違反毒品危害防制條例案件，經聲請人聲請本院裁定
施以觀察、勒戒（99年度毒偵字第1112號），本院以99年度審毒
聲字第430 號裁定送觀察、勒戒，嗣聲請人對該確定裁定聲請重
新審理，本院更為裁定如下：
    主  文
本件重新審理。
聲請人聲請將甲○○送勒戒處所觀察、勒戒之聲請駁回。
    理  由
一、按觀察、勒戒及強制戒治之裁定確定後，因發現確實之新證
    據足認受觀察、勒戒或強制戒治處分之人，應不施以觀察、
    勒戒或強制戒治者，受觀察、勒戒或強制戒治處分之人，或
    其法定代理人、配偶，或檢察官得以書狀敘述理由，聲請原
    裁定確定法院重新審理；聲請重新審理，應於裁定確定後30
    日內提起。但聲請之事由，知悉在後者，自知悉之日起算，
    毒品危害防制條例第20條之1 第1 項第5 款、第2 項分別定
    有明文。復按觀察、勒戒或強制戒治執行完畢釋放後，5 年
    內再犯第10條之罪者，檢察官應依法追訴，同條例第23條第
    2 項亦有明文。
二、聲請意旨略以：被告甲○○前因毒品危害防制條例案件，經
    臺灣高雄地方法院檢察署檢察官以99年度毒偵字第1112號聲
    請令入勒戒處所觀察、勒戒，本院復以99年度審毒聲字第43
    0 號裁定確定。惟查，本件被告係遭黃盟偉於警詢、偵查中
    冒名應訊，卷內採尿單亦為黃盟偉偽造所為，業據黃盟偉於
    偵查中坦承不諱，復有內政部警政署刑事警察局鑑定書可資
    作證，又依黃盟偉之前案紀錄所示，其所犯施用第二級毒品
    罪嫌應依法予以追訴，無從以更正被告姓名之方式處理，爰
    於知悉後之法定期間內聲請重新審理等語。
三、經查：
（一）民國99年1 月12日1 時30分許，自稱「甲○○」之黃盟偉
      在高雄市○○區○○路與民生路口，為警查獲持有第二級
      毒品甲基安非他命，嗣於同日5 時10分許，黃盟偉於警詢
      時冒用被告之名義應訊，並經警採集尿液送驗；於同日16
      時7 分許，在偵查中冒用被告名義就持有甲基安非他命部
      分應訊。俟高雄市凱旋醫院濫用藥物尿液檢驗報告結果，
      判定呈甲基安非他命陽性反應後，臺灣高雄地方法院檢察
      署檢察官未再傳訊黃盟偉或被告，即於99年3 月23日以99
      年度毒偵字第1112號向本院聲請將被告送勒戒處所觀察、
      勒戒，本院亦未經訊問黃盟偉或被告，即於99年3 月31日
      以99年度審毒聲字第430 號裁定被告入勒戒處所觀察、勒
      戒，於99年5 月4 日因被告逾越抗告期間駁回其抗告而確
      定等情，有高雄市政府警察局新興分局99年1 月12日詢問
      筆錄、尿液送驗編號表、濫用藥物尿液檢體監管記錄表、
      高雄市立凱旋醫院99年1 月25日濫用藥物尿液檢驗報告、
      99年1 月12日偵查訊問筆錄、臺灣高雄地方法院檢察署檢
      察官99年度毒偵字第1112號聲請書、本院99年度審毒聲字
      第430 號刑事裁定（見高雄市政府警察局新興分局警卷第
      6 頁至第10頁、第20頁至第21頁、99年度毒偵字第1112號
      偵卷第2 頁、第5 頁至第6 頁、第18頁、99年度審毒聲字
      第430 號卷第4 頁、第15頁）附卷可查。
（二）本件被告係遭其表弟黃盟偉於警詢、偵查中冒名應訊，而
      所附濫用藥物尿液檢體監管記錄表為黃盟偉偽造所為，其
      確有施用第二級毒品，聲請人並於99年6 月15日知悉等情
      ，業據黃盟偉於偵查中坦承不諱（見99年度毒偵字第1112
      號卷第54頁至第55頁），復有內政部警政署刑事警察局99
      年6 月10日刑紋字第0990079464號鑑定書及臺灣高雄地方
      法院檢察署之收文戳章（見99年度毒偵字第1112號卷第62
      頁至第62頁反）可資作證，是99年1 月12日為警採尿結果
      ，呈第二級毒品甲基安非他命反應，而為施用第二級毒品
      犯行之人，應係黃盟偉，而非被告，應堪採信。
（三）又黃盟偉前於89年間，因施用第二級毒品案件，經本院以
      89年度毒聲字第9723號裁定送觀察、勒戒後，因無繼續施
      用毒品之傾向，經臺灣高雄地方法院檢察署檢察官以89年
      度毒偵字第7125號為不起訴處分確定。又於91年間，因施
      用第一級毒品及第二級毒品案件，經本院以91年度毒聲字
      第5569號裁定送觀察、勒戒後，認有繼續施用毒品之傾向
      ，復經本院以91年度毒聲字第6231號裁定令入戒治所施以
      強制戒治，期間成效經評定為合格，經本院以92年度毒聲
      字第929 號裁定停止戒治，於92年3 月5 日停止其處分出
      監，所餘戒治期間命付保護管束，惟黃盟偉於保護管束期
      間，違反應遵守事項情節重大，本院乃於92年9 月23日以
      92年度毒聲字第5246號裁定撤銷停止戒治，至其所犯施用
      毒品罪部分，並經臺灣高雄地方法院檢察署檢察官提起公
      訴，臺灣高等法院高雄分院以92年度上訴字第23號分別判
      決有期徒刑8 月、5 月，應執行有期徒刑1 年確定，有臺
      灣高等法院被告前案紀錄表1 份（見本院卷第5 頁至第6
      頁）附卷可參，是黃盟偉於初犯經觀察、勒戒執行完畢後
      ，5 年內已再犯上開施用毒品罪，本件第3 次再度施用毒
      品之時間，雖在其觀察、勒戒執行完畢5 年後再犯，仍應
      依毒品危害防制條例第10條之規定處罰之（最高法院97年
      度第5 次刑事庭會議決議參照）。
（四）再本件聲請人就施用第二級毒品犯行部分，並未傳訊黃盟
      偉或被告，本院裁定被告令入勒戒處所觀察勒戒時，亦未
      訊問黃盟偉或被告，是本院原命觀察、勒戒之裁定，其裁
      判對象應為被告，而非黃盟偉；參以黃盟偉本件施用第二
      級毒品案件，雖係在其初次觀察、勒戒執行完畢5 年後再
      犯，惟仍應依毒品危害防制條例第10條之規定處罰，業如
      上述，是本件因發現確實之新證據，足認被告不應施以觀
      察、勒戒，且無從以更正年籍資料之救濟方式為之，聲請
      人前聲請本院裁定被告施以觀察、勒戒，即有未合，本院
      99年度審毒聲字第430 號令入勒戒處所觀察、勒戒之確定
      裁定，適用法規顯有錯誤，已足以影響裁定之結果。從而
      ，本院依上開說明，認聲請人於知悉後30日內聲請重新審
      理，為有理由，應予准許，並更為裁定如主文所示。
四、依毒品危害防制條例第20條之1第4項，裁定如主文。
中    華    民    國    99    年    8     月    19    日
                  刑事第七庭    法  官  簡佩珺
以上正本證明與原本無異。
如不服本裁定，應於送達後5日內，向本院提出抗告狀。
中    華    民    國    99    年    8     月    19    日
                                書記官  蕭家玲

司法院資訊處製作；財團法人民間司法改革基金會備份。
